【裁判字號】    97,訴,717
【裁判日期】    970926
【裁判案由】    違反毒品危害防制條例
【裁判全文】
臺灣新竹地方法院刑事判決              97年度訴字第717 號
公  訴  人  臺灣新竹地方法院檢察署檢察官
被      告  甲○○
    （原名詹賢姿）
上列被告因違反毒品危害防制條例案件，經檢察官提起公訴（97
年度毒偵字第1126號），本院依簡式審判程序判決如下：
    主  文
甲○○施用第一級毒品，累犯，處有期徒刑捌月；扣案之海洛因
貳包（合計淨重零點玖零公克，空包裝總重零點伍壹公克），沒
收銷燬之。又施用第二級毒品，累犯，處有期徒刑陸月；扣案之
安非他命壹包毛重零點肆公克，沒收銷燬之。主刑部分應執行有
期徒刑壹年。
    事實及理由
壹、構成犯罪事實：
一、甲○○（原名詹賢姿）前於民國92年6 月間，因施用毒品案
    件，經本院以92年度毒聲字第455 號裁定送觀察、勒戒，並
    於92年7 月3 日入臺灣新竹看守所附設勒戒處所執行觀察勒
    戒後，認無繼續施用毒品之傾向，於92年7 月25日因無繼續
    施用毒品傾向出所執行完畢，嗣經臺灣新竹地方法院檢察署
    檢察官於92年7 月24日以92年度毒偵字第170 號為不起訴處
    分確定。
二、甲○○不知警惕，又於93年12月間，因施用第一級、第二級
    毒品案件，經本院於94年7 月7 日，以94年度訴字第491 號
    宣示判決筆錄，分別判處有期徒刑6 月、4 月，並經定應執
    行刑為有期徒刑8 月，嗣於94年7 月7 日確定，並於94年9
    月27日易科罰金執行完畢。
三、甲○○竟不知警惕，又於94年10月間，因施用第一級、第二
    級毒品案件，經本院於94年12月30日，以94年度訴字第950
    號刑事判決，分別判處有期徒刑9 月、6 月，並經定應執行
    刑為有期徒刑1 年1 月，嗣於95年2 月6 日確定，其執行情
    形詳如後述累犯部分。
四、甲○○不知悔改，於前開觀察勒戒處分執行完畢釋放後5 年
    內，(1)復基於施用第一級毒品海洛因的犯罪意思，於97年6
    月5 日下午5 時許，在其經營位於新竹縣竹北市○○路○ 段
    128 號「大腳比檳榔攤」內，以將海洛因摻入香煙內，再點
    火吸食之方式，施用第一級毒品海洛因1 次。(2)另基於施用
    第二級毒品安非他命的犯罪意思，於上開時地，以將安非他
    命置於玻璃球內，再以火燒烤，吸其煙霧之方式，施用第二
    級毒品安非他命1 次。嗣為警於97年6 月5 日晚上6 時30分
    許，持法院核發之搜索票至上址檳榔攤執行搜索而查獲，並
    當場扣得其所有的第一級毒品海洛因2 包（合計淨重0.90公
    克、空包裝總重0.51公克）、第二級毒品安非他命1 包毛重
    0.4 公克等物，經警採集其尿液送驗結果，呈嗎啡、可待因
    陽性及安非他命、甲基安非他命陽性反應，始悉上情。
貳、程序方面：
    本件被告甲○○所犯施用第一級毒品、施用第二級毒品等罪
    ，均非死刑、無期徒刑、最輕本刑為3 年以上有期徒刑之罪
    ，或高等法院管轄第一審之案件，被告於本院準備程序進行
    中，就被訴事實為有罪之陳述，經本院合議庭認合於刑事訴
    訟法第273 條之1 第1 項之規定，裁定進行簡式審判程序，
    此合先敘明。
、認定犯罪事實所根據的證據及理由：
一、被告甲○○於警局詢問時、檢察官偵查中之供述，及本院準
    備程序、簡式審判程序訊問時之自白。
二、扣案之第一級毒品海洛因2 包（合計淨重0.90公克、空包裝
    總重0.51公克）、第二級毒品安非他命1 包毛重0.4 公克等
    物可資證明。
三、而扣案之海洛因2 包，經送鑑定結果確含有第一級毒品海洛
    因成分（合計淨重0.90公克、空包裝總重0.51公克），有法
    務部調查局濫用藥物實驗室97年7 月17日調科壹字第097230
    30610 號鑑定書1 紙附卷可查。
四、查獲過程及扣案物照片5 幀在卷可查。
五、又被告為警查獲時，經採尿送驗結果，呈第一級毒品嗎啡、
    可待因陽性反應，及第二級毒品安非他命、甲基安非他命陽
    性反應，亦有竹北分局毒品犯罪嫌疑人尿液採驗作業管制紀
    錄影本、詮昕科技股份有限公司於97年6 月24日所出具之原
    樣編號北97220 號濫用藥物尿液檢驗報告影本各1 紙附卷可
    憑。
六、臺灣高等法院被告前案紀錄表、刑案資料查註紀錄表及全國
    施用毒品案件紀錄表各1 份在卷可證。
肆、論罪科刑的理由：
一、論罪：
（一）被告甲○○所為，係犯毒品危害防制條例第10條第1 項之
      施用第一級毒品罪及同條例第10條第2 項之施用第二級毒
      品罪。被告持有第一級、第二級毒品之低度行為為施用第
      一級、第二級毒品之高度行為所吸收，均不另論罪。
（二）數罪併罰：被告所犯上開施用第一級毒品、施用第二級毒
      品2 罪間，犯意各別，行為不同，應分別論罪，合併處罰
      之。
（三）累犯：被告甲○○前曾於94年10月間，因施用第一級、第
      二級毒品案件，經本院於94年12月30日，以94年度訴字第
      950 號刑事判決，分別判處有期徒刑9 月、6 月，並經定
      應執行刑為有期徒刑1 年1 月，嗣於95年2 月6 日確定，
      於95年5 月17日入監執行，並於96年5 月10日縮刑期滿執
      行完畢等情，有臺灣高等法院被告前案紀錄表及刑案資料
      查註紀錄表各1 份為證，其於5 年以內故意再犯本件有期
      徒刑以上之罪，為累犯，應依刑法第47條第1 項規定，加
      重其刑。
二、科刑：
（一）主刑：審酌被告素行不良，經施以觀察勒戒處分後，本次
      又再度施用足以導致精神障礙及生命危險之成癮性毒品，
      其前經施以觀察勒戒仍無法使其戒斷毒癮，足見其缺乏拒
      用毒品之決心及悔改之意，兼以施用毒品所生危害以自戕
      健康為主，及其施用次數，犯罪後坦白承認犯行等一切情
      狀，各量處如主文所示之刑，並定其應執行之刑，以資懲
      儆。
（二）從刑（沒收銷燬）：扣案之海洛因2 包（合計淨重0.90公
      克，空包裝總重0.51公克），係屬毒品危害防制條例第2
      條第2 項第1 款所稱之第一級毒品，及扣案之安非他命1
      包毛重0.4 公克，係屬毒品危害防制條例第2 條第2 項第
      2 款所稱之第二級毒品，均為違禁物，不問屬於犯人與否
      ，均應依毒品危害防制條例第18條第1 項前段之規定，宣
      告沒收銷燬之。
伍、適用法律依據：
一、程序法方面：刑事訴訟法第273 條之1 第1 項、第299 條第
    1 項前段。
二、實體法方面：毒品危害防制條例第10條第1 項、第2 項、第
    18條第1 項前段，刑法第11條、第47條第1 項、第51條第5
    款，判決如主文。
本案經檢察官陳玉華到庭執行職務。
中    華    民    國    97    年    9     月    26    日
                  刑事第四庭法  官  馮俊郎
以上正本證明與原本無異。
如不服本判決，應於判決送達後10日內向本院提出上訴書狀。上
訴書狀應敘述具體理由，未敘述上訴理由者，應於上訴期間屆滿
後20日內補提理由書狀於本院（均須按他造當事人之人數附繕本
）「切勿逕送上級法院」。
中    華    民    國    97    年    9     月    26    日
                            書記官  鄧雪怡
附錄本案論罪科刑實體法條全文：
毒品危害防制條例第10條第1 項、第2 項：
施用第一級毒品者，處 6 月以上 5 年以下有期徒刑。
施用第二級毒品者，處 3 年以下有期徒刑。


司法院資訊處製作；財團法人民間司法改革基金會備份。
